【裁判字號】    98,抗,235
【裁判日期】    980227
【裁判案由】    聲請撤銷緩刑
【裁判全文】
臺灣高等法院臺中分院刑事裁定           98年度抗字第235號
抗  告  人
即受 刑 人  甲○○
                    國民
上列抗告人因撤銷緩刑案件，不服臺灣彰化地方法院中華民國98
年1月23日98年度撤緩字第6號裁定，提起抗告，本院裁定如下：
    主  文
抗告駁回。
    理  由
一、抗告意旨如附件抗告狀影本內容所載（如附件）。
二、原裁定意旨如附件裁定書內容所載（如附件）。
三、按受緩刑之宣告，而有緩刑期內因故意犯他罪，而在緩刑期
    內受得易科罰金之有期徒刑、拘役或罰金之宣告確定者，足
    認原宣告之緩刑難收預期效果，而有執行刑罰之必要者，得
    撤銷其緩刑宣告；且撤銷之聲請，應於判決確定後6個月以
    內為之，刑法第75條之1第1項第2款、第2項定有明文。
四、經查：
    抗告人即受刑人（以下稱受刑人）甲○○前因犯公共危險案
    件，前經臺灣板橋地方法院於96年10月31日以96年度交訴字
    第137號（臺灣板橋地方法院檢察署96年度偵字第17696號）
    判處有期徒刑8月，緩刑3年，於96年11月19日確定在案。惟
    受刑人於緩刑期內即97年7月13日更犯公共危險罪，經臺灣
    桃園地方法院於97年8月22日以97年度桃交簡字第3233號判
    處拘役50日，並於97年9月22日確定在案，此有臺灣高等法
    院被告前案紀錄表及上揭2案判決各1份在卷可證。本件受刑
    人於前因不能安全駕駛動力交通工具案件緩刑期間，故意再
    犯不能安全駕駛動力交通工具罪乙節，有受刑人上述2案之
    刑事判決正本及臺灣高等法院被告前案紀錄表1份在卷可考
    ，核屬相符，則前案既給予受刑人緩刑之宣告，被告理應心
    生警惕，更尊重他人生命、身體安全，竟於緩刑期內又犯後
    案酒後駕車犯行，暨其經測得吐氣所含酒精成分達每公升0.
    82毫克，酒精濃度極高，犯案情節重大，實難認其具備對於
    公眾交通安全之尊重意識，根本漠視其他用路人車安全，從
    而，原審法院審酌其侵害法益之性質、再犯之原因、違反法
    規範之情節、及主觀犯意所顯現之惡性、以及其反社會性等
    情，因認原緩刑之宣告，難收預期之效果，而有執行刑罰之
    必要，依刑法第75條之1第1項第2款規定裁定撤銷原緩刑之
    宣告，核無不合。受刑人其抗告意旨徒憑己見並提出其他臺
    灣高等法院案例事實與本件不同之見解，任意指摘原裁定不
    當，並無理由，應予駁回。
五、據上論結，爰依刑事訴訟法第412條，裁定如主文。
中    華    民    國    98    年    2     月    27    日
            刑事第三庭    審判長法  官  王  增  瑜
                                法  官  吳  進  發
                                法  官  梁  堯  銘
以上正本證明與原本無異。
不得抗告。
                                書記官  陳  麗  玉
中    華    民    國    98    年    2     月    27    日


司法院資訊處製作；財團法人民間司法改革基金會備份。
